# 关于合并范围内产能指标置换

提问人：zy8111 时间：2019-09-27 11:33:34
某集团在去产能过程中，退出产能，有产能置换指标，而公司所属控股子公司有产能指标需求，经过评估，产能指标按评估价格作价转让给子公司，双方之间开票结算，一方计损益，一方进资产，在合并时，是否需要对此交易进行抵消？母公司在出售给子公司产能指标，如果出售给其他公司，其收益也可以实现，子公司如果不从母公司买，也要从其他市场渠道买，相关成本也要付出，从这个角度，只是去产能中其潜在收益权利通过交易实现，不是属于内部交易的范围，不知此理解可合适？

回答人：chenyiwei
该事项仍属于合并范围内的内部交易，并非对外交易，不影响合并集团的对外财务状况、经营成果和现金流量，故应按照常规的合并范围内未实现交易损益予以抵销处理。你的辩解理由不成立。

提问人：zy8111 时间：2019-09-27 20:39:28
个人认为产能指标作为煤矿企业重要的资源，对于原有集团已关停矿井来说，如果指标不用于交易，就毫无价值，如果用于交易，就新增了因产能指标不足矿井的产能，就会增加了相应购买公司矿井未来的盈利能力，通过本次交易，使子公司具备了明显未来提升盈利能力的途径，我认为改变了合并集团前后对外的财务总状况，经营成本和现金流量，无论对内还是从从外部其他方构买，业务实质都是一样的，通过交易，对集团合并是一个新增的盈利点，我认为合并时该项产能指标权利可以资本公而不予以抵消！

回答人：chenyiwei
问题是：合并报表层面的产能指标的成本为零。而该资产属于以成本计量的资产。